臺灣雲林地方法院刑事判決　　　　　　　　　　　　　九十三年度訴緝字第一三號
　　公　訴　人　臺灣雲林地方法院檢察署檢察官
　　被　　　告　丙○○
　　選任辯護人　蕭敦仁律師
右列被告因違反毒品危害防制條例案件，經檢察官提起公訴（九十一年度偵字第二七
八０號），本院判決如左：
    主  文
丙○○共同連續販賣第壹級毒品，處有期徒刑柒年貳月。扣案之第壹級毒品海洛因拾
玖包（合計淨重肆點肆公克）、填充器貳支上微量之第壹級毒品海洛因，均沒收銷
燬之；扣案之填充器貳支、分裝袋壹包、行動電話（門號0000000000號）
壹支、前開海洛因外包裝袋拾玖個，均沒收；販賣第壹級毒品所得財物新台幣參仟伍
佰元沒收之，如全部或一部不能沒收時，以其財產抵償之。
    事  實
一、丙○○與甲○○（另經本院以九十一年度訴字第三０八號，判處有期徒刑十二年
    確定在案），二人竟意圖營利，共同基於販賣第一級毒品海洛因之概括犯意聯絡
    ，自民國九十一年六月八日起至九十一年六月二十六日止，由甲○○以其所有之
    行動電話門號0000000000號，與丁○○聯絡販賣海洛因事宜，待雙方
    談妥交易時間、地點、數量、價格後，即由丙○○攜帶海洛因，連續在嘉義縣六
    腳鄉蘇厝村蘇厝寮九三號，販賣海洛因給丁○○四次，每次一包（數量不詳），
    其中一次為新台幣（下同）五百元，另三次各為一千元，丙○○並將收取之價金
    交給甲○○，以獲取免費施用海洛因之利益，丙○○、甲○○總計販賣海洛因得
    款三千五百元。嗣於九十一年七月一日下午三時三十分許，丁○○經警授意撥打
    上開電話與甲○○聯繫購買海洛因，甲○○應允以一千元之價格，販賣一包海洛
    因給丁○○，並約定在雲林縣北港鎮○街里○○街七九號甲○○租屋處樓下交易
    ，嗣由丙○○持海洛因一包至該租屋處樓下正準備交易時，為警當場逮捕丙○○
    而未遂。警方並在丙○○身上扣得海洛因一包，另自上開租屋處，扣得甲○○所
    有之海洛因十八包，及供販賣海洛因使用之填充器二支、分裝袋一包、行動電話
    （門號0000000000號）一支。
二、案經嘉義縣警察局朴子分局報告臺灣雲林地方法院檢察署檢察官偵查起訴。
    理  由
一、認定犯罪事實所憑之證據及理由：
  (一)被告丙○○於九十三年四月二十三日本院訊問時供稱：甲○○總共叫我拿海洛因
    給丁○○四次，自九十一年六月八日至九十一年六月二十六日，錢是我跟丁○○
    收，然後拿給甲○○，一次五百元，另外三次一千元，代價是甲○○拿海洛因給
    我吸，沒有給我錢。最後一次在九十一年七月一日，我幫甲○○拿海洛因收一千
    元，為警逮捕等語（見本院訴緝卷第二四頁至第二七頁）；嗣於九十三年十二月
    三十一日本院審理中供稱：我經手交給丁○○海洛因有四、五次，有五百元、一
    千元，都是在嘉義縣六腳鄉蘇厝村蘇厝寮九三號，金少爺那裡才一次，就是抓到
    的那一次。收到的錢我拿去給甲○○。嘉義縣六腳鄉蘇厝村蘇厝寮九三號是甲○○向別人借住，有時候我是從鐵門交給丁○○，如果甲○○叫丁○○去樓上找他
    的話，我才會開門讓丁○○去二樓找甲○○，該處是二樓的建築等語（見本院訴
    緝卷第一九七頁背面至第一九八頁背面）。可證被告丙○○確自九十一年六月八
    日至九十一年六月二十六日止，依甲○○指示，連續在嘉義縣六腳鄉蘇厝寮九三
    號，將海洛因交付丁○○四次，並收取價金，其中一次五百元，另三次各一千元
    ，再轉交甲○○，獲取免費施用海洛因之利益。嗣於九十一年七月一日，丙○○
    依甲○○指示，至雲林縣北港鎮○街里○○街七九號甲○○租屋處樓下，正準備
    與丁○○交易海洛因一包時，為警當場逮捕。
  (二)而共同被告甲○○於九十二年三月六日本院九十一年度訴字第三０八號違反毒品
    危害防制條例案件審理中供稱：我有賣海洛因給丁○○，我拿到雲林縣北港鎮○
    街里○○街七九號斜對面之金少爺理容院旁給他二次，每次五百元，其他都是丙○○交給他的，幾次我忘記了。九十一年七月一日，丁○○打電話來說要買一千
    元海洛因，我叫丙○○拿下去給他，那是他的好朋友。我和丙○○賣海洛因給丁○○六次，我們兩人都有拿海洛因給丁○○，從九十一年六月初到被查獲那天，
    價格應該是一千元、五百元各三次等語（見該卷第三０八頁背面至第三一三頁）
    ；於九十二年三月十二日同案審理中供稱：查獲行動電話門號00000000
    00號是我的，不是丙○○的。抓到那次，我和丁○○於電話中說在金少爺那裡
    買一千，那時丙○○坐在旁邊，之後我說：「『蔡圃』（台語）說他要一千元」
    ，叫丙○○拿去給丁○○，跟丁○○拿一千元。丙○○不曾跟我說要拿海洛因給
    其他的人等語（見該卷第三二四頁正面、第三二六頁背面至第三二八頁正面）；
    嗣於九十三年十二月三十一日本院審理中證述：我有販賣海洛因給丁○○，交易
    方式是由丁○○打電話給我，海洛因是丙○○交給他。九十一年七月一日下午，
    丁○○打我的行動電話要買海洛因。我於九十二年三月十二日，在法院向法官坦
    承是我叫丙○○拿海洛因給丁○○，這部分是實在的等語（見本院訴緝卷第一八
    ０頁、第一八三頁背面、第一八五頁正面）。綜觀甲○○上開供證就：(1)販賣海
    洛因予丁○○之聯絡方式；(2)確有叫被告丙○○將海洛因交付丁○○，並收取價
    金等情節，前後供詞、證述一致，堪以採信。可證甲○○確有販賣海洛因給丁○○六次，而丁○○均係撥打甲○○所有之行動電話聯絡交易海洛因事宜，甲○○
    並曾指示被告丙○○攜帶海洛因，前往交易地點，與丁○○交易四次。嗣九十一
    年七月一日，丁○○撥打行動電話向甲○○購買一千元之海洛因，丙○○遂依甲○○之指示前往交易，而為警當場逮捕。
  (三)又證人丁○○於偵查中證述：我向甲○○購買海洛因約六次，價格有一千元、五
    百元，時間是九十一年六月八日至九十一年六月二十六日，被查獲這次是與警方
    配合的，九十一年七月一日是丙○○替甲○○來交付海洛因等語（見偵卷第三一
    頁背面至第三二頁正面）；於九十一年十一月十九日本院九十一年度訴字第三０
    八號違反毒品危害防制條例案件審理中證述：丙○○跟我是同學，透過丙○○認
    識甲○○。我自九十一年六月開始到六月底，向丙○○買海洛因約四、五次，有
    一千元、五百元。我去過嘉義縣六腳鄉蘇厝村蘇厝寮九三號找甲○○、丙○○，
    有進去裡面。九十一年七月一日，我有配合警察引出甲○○、丙○○，我是在九
    十一年六月二十八日就被警察查獲。丙○○的綽號叫「輝仔」等語（見該卷第一
    七四頁正面至第一八三頁）；於九十三年十二月三十一日本院審理中證述：我和
    丙○○是國小同學。我要買海洛因時，就打甲○○的行動電話，都是跟甲○○談
    要買海洛因的事，沒有與丙○○談過，也沒有用電話向丙○○買過毒品。我一共
    向甲○○買過很多次海洛因，但應該沒有超過十次，甲○○當面交給我的有好幾
    次。我是到嘉義縣六腳鄉蘇厝村蘇厝寮九三號，甲○○就叫一個「輝仔」的人拿
    給我，價錢有五百元、一千元，約有四、五次。九十一年七月一日，我是和甲○○約在雲林縣北港鎮○街里○○街七九號交易海洛因，在那裡看到的「輝仔」就
    是丙○○，是丙○○拿海洛因給我，這一次去就被警察抓到了。我向甲○○買海
    洛因，「輝仔」拿給我海洛因的次數比較多等語（見本院訴緝卷第一八七頁背面
    至第一九四頁背面）。證人丁○○上開證詞，就交易海洛因之時間、次數、金額
    、方式等情節所述大致相符，堪以採信。復佐以被告丙○○上開供述，及證人甲○○之上開供證，可證證人丁○○自九十一年六月八日至九十一年六月二十六日
    ，向甲○○購買海洛因六次，均係以行動電話與甲○○聯絡交易海洛因事宜，甲○○親自與丁○○交易二次，其餘四次係由被告丙○○，在嘉義縣六腳鄉蘇厝村
    蘇厝寮九三號與之交易，其中一次五百元，另三次為一千元。嗣於九十一年七月
    一日，丁○○撥打甲○○所有之行動電話購買海洛因，亦係由被告丙○○攜帶海
    洛因前往交易，而為警當場逮捕。
  (四)另證人林芳模即警員於九十一年十月三十一日本院九十一年度訴字第三０八號違
    反毒品危害防制條例案件審理中證述：丁○○在九十一年六月底查獲，之後有配
    合警方打電話，九十一年七月一日交易價格一千元，是丁○○說的，他說：「你
    那裡有沒有」，甲○○說：「你要多少」，丁○○說：「要一千」，雙方約在金
    少爺前面他們住家樓下，在約時我在旁邊有聽到。逮捕丙○○時，我有在場，他
    們住的樓下那裡騎樓有圍起來，有一扇鐵門，我一開門，丙○○看到我，就把海
    洛因丟在地上，我們撿起來，問丙○○海洛因如何來，他說是被告甲○○託他交
    易的，當天沒有看到丙○○要跟丁○○收錢的情形。之後，我們進去二樓搜索等
    語（見該卷第一０一頁至第一０七頁）。可證於九十一年七月一日，丁○○經警
    授意以電話向甲○○聯絡購買海洛因，甲○○應允以一千元之價格，販賣一包海
    洛因給丁○○，並約定在雲林縣北港鎮○街里○○街七九號甲○○租屋處樓下交
    易，嗣由丙○○持海洛因一包，至該租屋處樓下正準備交易時，為警當場逮捕而
    未遂。
  (五)嘉義縣警察局朴子分局搜索扣押筆錄一份、扣押物品目錄表一份、照片五幀（警
    卷第一七至二０頁），可證警方於九十一年七月一日下午三時三十分許，逮捕被
    告丙○○，並扣得海洛因一包，嗣前往雲林縣北港鎮○街里○○街七九號搜索，
    扣得共同被告甲○○所有之毒品海洛因十八包，及供販賣海洛因使用之填充器二
    支、分裝袋一包、行動電話（門號0000000000號）一支。
  (六)法務部調查局九十一年八月二十日調科壹字第一六０００一八一０號鑑定通知書
    一份（見偵卷第三八頁），顯示扣案之十九包白粉均含有海洛因成份（合計淨重
    四‧三四公克）。
  (七)法務部調查局九十一年十月二日調科壹字第０九一００六一二六八０號檢驗通知
    書一份（見本院九十一年度訴字第三０八號卷第四七頁），顯示扣案之填充器二
    支均殘留有微量之海洛因。
  (八)被告丙○○、證人甲○○及丁○○之代號與真實姓名對照表三紙、行政院衛生署
    管制藥品管理局檢驗成績書一紙、嘉義縣衛生局煙毒尿液檢驗單二紙（見本院九
    十一年度訴字第三０八號卷第一三五頁至第一三八頁、第一四三至第一四四頁）
    ，顯示上開三人經警採集之尿液，送驗結果均呈現嗎啡陽性反應，皆有施用海洛
    因。可證被告丙○○為獲取甲○○提供海洛因施用之利益，始與甲○○共同基於
    販賣第一級毒品海洛因之概括犯意聯絡，於甲○○以行動電話與丁○○聯絡販賣
    海洛因事宜後，將甲○○交付之海洛因，連續攜至上開約定地點，販賣予丁○○
    ，並收取價金。
  (九)綜上證據，足證被告丙○○與證人甲○○，確自九十一年六月八日至九十一年六
    月二十六日止，由甲○○以其所有之行動電話門號0000000000號，與
    丁○○聯絡販賣海洛因事宜，再由丙○○攜帶海洛因，連續在嘉義縣六腳鄉蘇厝
    村蘇厝寮九三號，販賣海洛因給丁○○四次，每次一包（數量不詳），其中一次
    為五百元，另三次各為一千元，丙○○並將收取之價金交給甲○○，以獲取免費
    施用海洛因之利益，丙○○與甲○○總計販賣海洛因得款三千五百元。嗣於九十
    一年七月一日下午三時三十分許，丁○○經警授意撥打電話向甲○○購買海洛因
    ，甲○○應允以一千元之價格，販賣一包海洛因給丁○○，並約定在雲林縣北港
    鎮○街里○○街七九號甲○○租屋處樓下交貨，並由丙○○持海洛因一包，至該
    租屋處樓下正準備交易時，為警當場逮捕丙○○而未遂。
  (十)至於共同被告甲○○於九十二年三月六日本院九十一年度訴字第三０八號違反毒
    品危害防制條例案件審理中供稱：毒品是我和丙○○公家向一個「多歲人」買的
    ，每人出七千五百元，買回來由丙○○分裝，我不會，丙○○裝好後，我幫忙把
    夾鏈袋弄緊。丁○○打電話來說要，有時候我接的，有時候是丙○○接的，我接
    的部分就是我拿海洛因給他，丙○○接的就由丙○○拿海洛因給他。我不知道丁○○跟丙○○買過幾次，我沒有記那個。賣回來的錢，他的東西賣的是他的，有
    分開，一人一半。搜到的海洛因是我們兩人公家的，黑色的袋子有分成兩邊，每
    人放一邊。我們收回來的錢都是放在皮包裡面，賺的錢大家平分，我們打算賣完
    之後有賺錢的部分才來分錢，剩下的部分再買毒品。我們沒有記帳，都是放在皮
    包裡面，相互信任。最後查獲那次，我並沒有拿東西叫丙○○交給丁○○。丁○○都是去金少爺那裡拿的，我沒有在嘉義縣六腳鄉蘇厝村蘇厝寮九三號那裡賣海
    洛因給他等語（見該卷第三０六頁背面至第三一三頁背面）；於九十二年三月十
    二日同案審理中供稱：電話有時是丙○○接的，他就直接拿去給丁○○，丙○○
    有跟我說要拿給丁○○，我說好，丙○○有跟我說價格、數量、地點等，給我知
    道一下而已，海洛因是我們兩人公家的等語（見該卷第三二六頁正面至第三三０
    頁背面）；於九十三年十二月三十一日本院審理中證述：丁○○打電話來買海洛
    因，每次都是丙○○交給他，海洛因是我與丙○○共有的。警察去搜索那天，丁○○打電話過來是丙○○與他談的，後來才是我與丁○○談的。賣毒品的錢如何
    分帳我忘記了。毒品我們兩人都有分裝。九十一年七月一日下午，丁○○打電話
    要買海洛因，打進來時是我接的，但後來是丙○○與他談的，他們在談什麼我沒
    有注意，當時我要睡了。我賣給丁○○的海洛因是我和丙○○共同出資買的。賣
    海洛因的錢我們兩人共有。丙○○向丁○○收的錢，回來沒有交給我等語（見本
    院訴緝卷第一八一頁正面至第一八六頁正面）。甲○○上開供述、證詞就：(1)由
    何人分裝海洛因；(2)九十一年七月一日，丁○○撥打之電話究係何人先接聽，事
    後發展情形等，前後供證已屬不一，且甲○○於九十二年三月十二日本院九十一
    年度訴字第三０八號違反毒品危害防制條例案件審理中亦供稱：丙○○沒有介入
    、參與賣海洛因給蘇建全、楊如凱等語（見該卷第三二五頁正面）；於九十三年
    十二月三十一日本院審理中證述：我有販賣海洛因給蘇建全、楊如凱等語（見本
    院訴緝卷第一八０頁正面），則甲○○在同一期間即尚有販賣海洛因予蘇建全、
    楊如凱，而海洛因若係甲○○與被告丙○○共有，則販賣所得均未記帳，事後兩
    人如何分帳，況海洛因量少價昂，此實與常情相違，顯見甲○○此部分供證係屬
    不實，不足採信。
  (十一)另證人丁○○於九十一年十一月十九日本院九十一年度訴字第三０八號違反毒品
    危害防制條例案件審理中證述：我沒有跟甲○○買過海洛因，有時打電話過去是
    甲○○接，有時是丙○○接，有部分是跟丙○○說的，甲○○接到時，都是拿給
    丙○○聽，我每次跟甲○○說要買海洛因，然後他就把電話交給丙○○，所以我
    並沒有真正跟甲○○說到海洛因的數量、價格、地點，我六次都是跟丙○○約時
    間、地點，甲○○一次都沒有。實際上每次交海洛因給我的人都是丙○○，甲○○不曾拿海洛因給我。九十一年七月一日，我打的電話是丙○○接的，談要買海
    洛因，有說到交易價格、地點，我沒有跟甲○○說到話等語（見該卷第一七五頁
    正面至第一八五頁）；於九十三年十二月三十一日本院審理中證述：我打電話給
    甲○○，他說要叫一個「輝仔」的人給我，那時我不確定「輝仔」就是丙○○，
    我沒有見過他們，他們都是將海洛因從門縫拿出來，我從門縫拿到海洛因，那個
    人是否為在庭的被告我沒有辦法確認，因為在蘇厝寮那裡我沒有進去過，錢也是
    從門縫交給那個人，有一次是到樓上拿給甲○○等語（見本院訴緝卷第一八八頁
    背面至第一九一頁背面）。證人丁○○上開證詞，就：(1)聯絡交易海洛因事宜之
    人究係丙○○；抑或甲○○；(2)甲○○有無親自交付海洛因予伊等對於案情有重
    要關係之事項，前後證述不一，且承前述，證人丁○○與被告丙○○係國小同學
    ，亦知悉丙○○綽號叫「輝仔」，並有進入嘉義縣六腳鄉蘇厝村蘇厝寮九三號屋
    內，與被告丙○○交易海洛因，其竟證述不確定「輝仔」就是丙○○等語，足見
    證人丁○○此部分證詞，顯屬虛偽不實，不足採信。至於證人丁○○是否涉犯偽
    證罪嫌，應由檢察官另行偵辦。
二、對於被告辯解，本院之判斷：
  (一)被告否認有販賣海洛因之犯行，辯稱：
    我沒有跟甲○○共同販賣海洛因，是甲○○叫我拿毒品去給丁○○的，我是幫甲○○跑腿而已，我因為沒有錢買毒品，所以我幫甲○○跑腿後，他就提供毒品給
    我施用等語。
  (二)辯護人為被告辯護意旨：
    被告是在甲○○與丁○○已完成買賣海洛因數量、金額及交付地點等重要交易事
    項約定後，始受託交付海洛因予丁○○，顯係從事販賣毒品構成要件以外之行為
    ，應僅係幫助販賣海洛因，核與販賣毒品之構成要件不該當等語。
  (三)本院不採之理由：
  1.按刑法上之幫助犯，固以幫助他人犯罪之意思而參與犯罪構成要件以外之行為而
    成立，惟所謂以幫助他人犯罪之意思而參與者，指其參與之原因，僅在助成他人
    犯罪之實現者而言，倘以合同之意思而參加犯罪，即係以自己犯罪之意思而參與
    ，縱其所參與者為犯罪構成要件以外之行為，仍屬共同正犯，又所謂參與犯罪構
    成要件以外之行為者，指其所參與者非直接構成某種犯罪事實之內容，而僅係助
    成其犯罪事實實現之行為而言，苟已參與構成某種犯罪事實之一部，即屬分擔實
    施犯罪之行為，雖僅以幫助他人犯罪之意思而參與，亦仍屬共同正犯（最高法院
    二十七年上字第一三三三號判例要旨參照）。
  2.承前所述，本件被告丙○○已明知甲○○所交付之物品係第一級毒品海洛因，仍
    攜往交易地點交付丁○○，並收取價金，以獲取甲○○免費提供海洛因吸食之利
    益，其與甲○○間，就販賣海洛因顯具有犯意聯絡，而非僅以幫助之意思，助成
    甲○○販賣海洛因行為之實現，且販賣海洛因之客觀構成要件，包括聯絡交易事
    宜、交付海洛因、收取價金，被告既已參與交付海洛因，並收取價金之構成犯罪
    事實，其與甲○○就販賣海洛因，實具有行為之分擔甚明，故依上開判例要旨所
    示，被告應屬共同正犯。被告及辯護人仍執前詞置辯，顯然不足採信。
三、論罪科刑之理由：
  (一)被告丙○○所為，係犯毒品危害防制條例第四條第一項之販賣第一級毒品罪。又
    丁○○因施用第一級毒品海洛因為警查獲，警方為求破案，於九十一年七月一日
    ，授意丁○○佯裝購買海洛因而與甲○○聯繫，經甲○○允諾，由丙○○依約攜
    帶海洛因，至交易地點欲交付丁○○之際，即為埋伏員警當場查獲，雖丁○○原
    無買受海洛因之意思，但被告與甲○○既已有販賣之故意，且由被告依約攜帶海
    洛因前往，即已著手實施非法販賣之行為，應論以同條例第四條第六項、第一項
    之販賣第一級毒品未遂罪（最高法院九十三年度台上字第一一五九號判決要旨參
    照）。
  (二)被告非法持有第一級毒品之低度行為，應為販賣之高度行為所吸收，不另論罪。
  (三)被告與甲○○間，具有犯意聯絡及行為分擔，為共同正犯。
  (四)被告先後四次販賣第一級毒品既遂及一次販賣第一級毒品未遂之犯行，時間緊接
    ，方法相同，觸犯構成要件相同之罪，顯係基於概括犯意為之，為連續犯，依刑
    法第五十六條規定，應從其情節較重之販賣第一級毒品既遂之一罪處斷，惟其法
    定本刑為死刑或無期徒刑，依法不得加重。
  (五)被告雖有販賣海洛因之行為，惟被告販賣海洛因之對象僅一人，每次販賣價格為
    五百元或一千元，數量非鉅，所生危害有限，犯罪情節尚非極為重大，若不論販
    賣之對象、數量多寡，均處以毒品危害防制條第四條第一項之法定刑死刑或無期
    徒刑，依本件實際犯罪之情狀而言，尚屬過苛，顯屬情輕法重，有傷一般國民對
    於法律之情感，故綜合前述各情，認被告犯罪情狀尚堪憫恕，依刑法第五十九條
    規定，酌量減輕其刑。
  (六)審酌被告有竊盜之犯罪前科，此有臺灣高等法院被告全國前案紀錄表一份在卷可
    證，素行尚非相當良好，其僅為圖獲取甲○○免費提供海洛因施用之利益，竟不
    惜與甲○○共同販賣海洛因予丁○○，戕害國人健康，且於犯罪後仍飾詞辯稱只
    有幫助之意思，難認有完全悔悟之心等一切情狀，量處如主文所示之刑。
  (七)按犯毒品危害防制條例第四條至第九條、第十二條、第十三條或第十四條第一項
    、第二項之罪者，其供犯罪所用之物或因犯罪所得之財物，均沒收之，如全部或
    一部不能沒收時，追徵其價額或以其財產抵償之，為該條例第十九條第一項所明
    定。是凡犯該條例第四條至第九條、第十二條、第十三條或第十四條第一項、第
    二項之罪，其供犯罪所用之物或因犯罪所得之財物，法院於裁判時即應併為沒收
    之宣告，並無自由裁酌之權。又共同正犯在犯意聯絡範圍內之犯罪行為，應由各
    共犯同負全部責任，已在諭知共犯甲所犯罪刑時，併宣告沒收屬甲所有供犯罪所
    用之物，在諭知共犯乙罪刑時，仍應宣告沒收（最高法院九十三年度台上字第五
    一二號判決要旨參照）。本件扣案之海洛因十九包（合計淨重四‧三四公克），
    為第一級毒品，而填充器二支上亦殘留有微量之海洛因，均應依毒品危害防制條
    例第十八條第一項前段規定，諭知沒收銷燬。又上開海洛因外包裝袋十九個，有
    防止毒品裸露、逸出及潮濕之功用，並便於攜帶；填充器二支、分裝袋一包（內
    有中夾鏈袋六個、小夾鏈袋六三個）、行動電話（門號0000000000號
    ）一支，均係共同正犯甲○○所有供販賣海洛因所用之物，此業經甲○○於九十
    二年三月十二日本院九十一年度訴字第三０八號違反毒品危害防制條例案件審理
    中供述明確（見該卷第三七０頁背面至第三七一頁正面），依上開判決要旨所示
    ，仍應依毒品危害防制條例第十九條第一項之規定宣告沒收。另被告販賣海洛因
    所得之財物三千五百元，應依毒品危害防制條例第十九條第一項規定沒收，如全
    部或一部不能沒收時，以其財產抵償之。
  (八)至於扣案之四千一百元，雖為共同正犯甲○○所有，惟甲○○販賣海洛因之對象
    ，除丁○○外，尚包括蘇建全、楊如凱，此業經甲○○供述明確，況承前述，被
    告販賣海洛因所得為三千五百元，亦少於該扣案之金額，復無其他積極證據足以
    證明扣案之金錢，其中三千五百元即為被告與甲○○共同販賣海洛因所得，爰不
    宣告沒收。另扣案之安非他命、研磨器一組、注射針筒二支、玻璃球二支、過濾
    器一組、行動電話（門號0000000000號）一支，雖分別為被告及甲○○所有，惟並無積極證據足以證明係被告與甲○○供上開犯罪所用之物，亦不宣
    告沒收，附此敘明。
四、不另為無罪諭知部分：
  (一)公訴意旨另以：被告丙○○與甲○○除前開論罪科刑部分外，尚共同基於販賣第
    二級毒品之概括犯意，於前述期間，在嘉義縣六腳鄉蘇厝村蘇厝寮九三號前、雲
    林縣北港鎮金少爺理容院旁等處，以五百元至一千元不等價格，販賣第一級毒品
    海洛因予丁○○二次，因認被告於前述時、地，亦涉犯毒品危害防制條例第四條
    第一項之販賣第一級毒品海洛因罪嫌等語。
  (二)訊據被告丙○○堅詞否認有與甲○○，於前述時、地販賣海洛因之行為，經查：
  1.共同被告甲○○於九十二年三月六日本院九十一年度訴字第三０八號違反毒品危
    害防制條例案件審理中供稱：我和丙○○住在一起約一個月。我有於九十一年五
    月間至九十一年六月二十八日，在雲林縣北港鎮金少爺理容院那裡，賣海洛因給
    蘇建全三次，他打電話給我，我拿去給他，每次五百元。我有在金少爺的十字路
    口那裡，賣海洛因給楊如凱三次，每次五百元，海洛因是我親自交給他的等語（
    見該卷第三０四頁背面至第三０九頁背面）；佐以其於九十三年十二月三十一日
    本院審理中證述：我當時是和丙○○同住，我有販賣毒品給蘇建全、楊如凱等語
    （見本院訴緝卷第一七九頁背面至第一八０頁正面）相符，堪以採信。則被告丙○○於上開期間既與甲○○同住，惟被告就甲○○販賣海洛因予蘇建全、楊如凱
    部分均未參與，顯見被告僅在甲○○要求其攜帶海洛因與丁○○交易時，始參與
    販賣海洛因之行為。
  2.況依前述事證，被告自九十一年六月八日至九十一年六月二十六日止，僅連續在
    嘉義縣六腳鄉蘇厝村蘇厝寮九三號，販賣海洛因四次予丁○○，嗣於九十一年七
    月一日，在雲林縣北港鎮○街里○○街七九號前，販賣海洛因予丁○○時，當場
    為警查獲而未遂。至於公訴意旨所指販賣海洛因二次予丁○○者，均係由甲○○
    與之聯絡並交付，尚難認被告就此部分亦具有犯意之聯絡甚明。
  3.此外，復查無其他積極證據足以證明被告有此部分犯行，惟檢察官認此部分之行
    為與前揭論罪科刑部分，有連續犯之裁判上一罪之關係，爰不另為無罪之諭知，
    併此敘明。
五、適用之法律：
  (一)程序法方面：刑事訴訟法第二百九十九條第一項前段。
  (二)實體法方面：毒品危害防制條例第四條第一項、第十八條第一項前段、第十九條
    第一項，刑法第十一條、第二十八條、第五十六條、第五十九條。
本案經檢察官乙○○到庭執行職務。
中      華      民      國      九十四      年      一    月    十八    日
                                        臺灣雲林地方法院刑事第三庭
                                          審判長法  官  劉  國  賓
                                                法  官  廖  國  勝
                                                法  官  蘇  錦  秀
右正本證明與原本無異。
如不服本判決，應於判決送達後十日內向本院提出上訴狀( 應附繕本 )。
                                                書記官  曾  家  祥
中      華      民      國      九十四      年      一    月    十八    日
【附錄本案論罪科刑法條】
毒品危害防制條例第四條：
製造、運輸、販賣第一級毒品者，處死刑或無期徒刑；處無期徒刑者，得併科新臺幣
一千萬元以下罰金。
製造、運輸、販賣第二級毒品者，處無期徒刑或七年以上有期徒刑，得併科新臺幣七
百萬元以下罰金。
製造、運輸、販賣第三級毒品者，處五年以上有期徒刑，得併科新臺幣五百萬元以下
罰金。
製造、運輸、販賣第四級毒品者，處三年以上十年以下有期徒刑，得併科新臺幣三百
萬元以下罰金。
製造、運輸、販賣專供製造或施用毒品之器具者，處一年以上七年以下有期徒刑，得
併科新臺幣一百萬元以下罰金。
前五項之未遂犯罰之。
